臺灣彰化地方法院刑事判決
公　訴　人　臺灣彰化地方法院檢察署檢察官
被　　　告　甲○○
右列被告因竊盜案件，經檢察官提起公訴（九十四年度偵字第四
三四二號）及移送併案（九十四年度偵字第五二七八號），本院
認有刑事訴訟法第二百七十三條之一第一項之情形，而改依簡式
審判程序判決如左：
    主  文
甲○○連續攜帶兇器竊盜，累犯，處有期徒刑壹年。
扣案之手套壹雙、強力剪壹把、爬電桿用鐵條柒支、剪刀貳支、
老虎鉗壹支及無線對講機貳具均沒收。
    事  實
一、甲○○前因違反肅清煙毒條例及麻醉藥品管理條例等案件，
    經臺灣臺南地方法分別判處有期徒刑三年一月、四月、三月
    ，並定執行刑有期徒刑三年六月確定；又因違反麻醉藥品管
    理條例案件，經本院判處有期徒刑四月確定；再因違反肅清
    煙毒條例及麻醉藥品管理條例等案件，經本院判處有期徒刑
    三年五月、五月，並合併定應執行有期徒刑三年六月確定（
    嗣與前述麻醉藥品管理條例案件之四月合併定應執行刑三年
    九月確定），而上開有期徒刑經接續執行，甫於民國九十三
    年八月八日縮短刑期執行完畢，詎其仍不知悔改，意圖為自
    己不法之所有，且基於概括犯意，或單獨，或與簡門騫（另
    由警方查中）共同，為下列竊盜犯行：（一）與簡門騫基於
    共同犯意之聯絡，甲○○駕駛自小客車附載簡門騫，並攜帶
    可供兇器使月之強力剪一把。爬電桿用鐵條七支。六角板手
    一支及手套一雙，於九十四年五月三十一日二十一時許，至
    彰化縣北斗鎮○○里○○路○段與中寮路口，由甲○○負責
    把風，再由簡門騫持六角板手一支撬開戊○○所有車牌號碼
    4615- GC號自小客車部1部, 得手後作為本身交通工具之用
    (二)二人旋即同日二十二時許, 駕駛上開自用小客車前往彰
    化縣二林鎮○○里○○○路三號前編號 (原斗分28Y5K2489F
    D69）之電桿附近，由簡門騫以前揭爬電桿鐵條插入電線電
    桿孔洞中並爬上電線桿，再以強力剪剪斷ＰＶＣ電纜線後，
    復由甲○○從下整理收集剪下後之電線（合計換算期一二七
    六公尺，總重約三三三公斤），且由二人合力搬上上開自用
    小客車，準備載往彰化縣北斗鎮河濱公園旁某資源回收場變
    賣，並於九十四年六月一日凌晨三時三十分許，在彰化縣溪
    西勢里鹿島橋（東岸北側）與田尾鄉交界處，因渠等所駕駛
    上開自用小客車已報案失竊，經警盤查，二人遂棄車逃逸，
    迨警追捕當場查獲甲○○並在該自用小貨車上查扣前揭電纜
    線一批。手套一雙、強力剪一把及爬電桿用鐵條七支等物。
    （三）於前案獲釋後，在九十四年七月二日二十三時許，至
    彰化縣溪州鄉○○村路旁，持所有之鑰匙一支，竊取丁○○
    所有之車牌號碼ＧＶ－8185號自小客車，得手後供己使用。
    （四）於九十四年七月五日十五時分許，駕駛前開竊得之自
    小客車，附載簡門騫，攜帶所有可供兇器使用之剪刀二支。
    老虎鉗一支及無線對講機二具，至彰化縣二林鎮東勢里大排
    沙農場工作站旁，竊取臺灣電力股份有限公司所有由乙○○
    負責管理之電線一批（一０六．九公尺），得手後，適為巡
    邏之員警發現並查獲，且扣得前揭剪刀二支、老虎鉗一支及
    無線對講機二具。
二、案經彰化縣警察局溪湖、二林分局報告臺灣彰化地方法院檢
    察署檢察官偵查起訴暨移送併案審理。
    理  由
一、按除被告所犯為死刑、無期徒刑、最輕本刑為三年以上有期
　　徒刑之罪或高等法院管轄第一審案件者外，於前條第一項程
  　序進行中，被告先就被訴事實為有罪之陳述時，審判長得告
    知被告簡式審判程序之旨，並聽取當事人、代理人、辯護人
    及輔佐人之意見後，裁定進行簡式審判程序；除簡式審判程
    序及簡易程序案件外，第一審應行合議審判，刑事訴訟法第
    二百七十三條之一第一項、第二百八十四條之一分別定有明
    文。本件被告所涉係死刑、無期徒刑、最輕本刑為三年以上
    有期徒刑之罪或高等法院管轄第一審案件以外之罪，並於本
    院行準備程序時就被訴事實為有罪之陳述，本院合議庭依前
    揭規定，經評議結果，裁定改由一名法官獨任行簡式審判程
    序，先予敘明。
二、右揭事實，業據被告甲○○於警詢、偵查時及本院行準備程
    序與審理中，均坦承不諱，核與被害人戊○○、丁○○、乙
    ○○於警詢及證人丙○○於警詢時、偵查中指證之情節大致
    相符，並有手套一雙、強力剪一把、爬電桿用鐵條七支、剪
    刀二支、老虎鉗一支及無線對講機二具扣案可稽，贓物認領
    保管單四紙、照片十一張、扣押筆錄、扣押物品目錄表、車
    輛竊盜、車牌失竊資料個別查詢報表一查詢車輛認可資料各
    二份在卷足憑，顯見被告之自白與事實相符，堪以採信。本
    本件罪證明確，被告之犯行，足以認定。
三、核被告甲○○所為，就事實欄（一）（二）（四）之行為均
    係犯刑法第三百二十一條第一項第三款之攜帶兇器竊盜罪；
    （三）之行為，則係犯同法第三百二十條第一項之竊盜罪。
    被告與簡門騫就前開（二）（四）之竊盜犯行，有犯意之聯
    絡及行為之分擔，應為共同正犯。又被告先後四次竊盜犯行
    ，時間緊接，所犯係基本構成要件相同之罪名，顯係基於概
    括犯意為之，為連續犯，應依法加重其刑，公訴人所移送併
    案部分即（三）（四）與已起訴部分，有裁判上一罪之關係
    ，是本院自得併予審理。查被告甲○○前因違反肅清煙毒條
    例及麻醉藥品管理條例等案件，經臺灣臺南地方法院分別判
    處有期徒刑三年一月、四月、三月，並定執行有期徒刑三年
    六月確定；又因違反麻醉藥品管理條例案件，經本院判處有
    期徒刑四月確定；再因違反肅清煙毒條例及麻醉藥品管理條
    例等案件，經本阢判處有期徒刑三年五月、五月，並合併定
    應執行有期徒刑三年六月確定（嗣與前述麻醉藥品管理條例
    案件之四月合併定應執行刑三年九月確定），而上開有期徒
    刑經接續執行，於九十三年八月八日縮短刑期執行完畢，此
    有台灣彰化地方法院檢察署刑案資料查註紀錄表乙紙附卷可
    稽，其受此有期徒執行完畢後，五年以內再犯有期徒刑以上
    之罪，應依累犯規定，遞予加重其刑。爰審酌被告之犯罪動
    機、目的、手段、所生之危害及犯罪後之態度等一切情狀，
    量處如主文所示之刑，扣案之手套一雙、強力剪一把、爬電
    桿用鐵條七支、剪刀二支、老虎鉗一支及無線對講機二具係
    供犯罪所用之物且屬被告所有，業據被告供承在，依法併予
    宣告沒收。
據上論斷，應依刑事訴訟法第二百七十三條之一第一項、第二百
九十九條第一項前段，刑法第五十六條、第三百二十一條第一項
第三款、第四十七條、第三十八條第一項第二款，判決如主文。
本案經檢察官田德煙到庭執行職務。
中　華　民　國　　九十四　　年　　七　　月　二十九　　日
                            臺灣彰化地方法院刑事第一庭
                                法　官  洪志賢
右正本證明與原本無異。
如不服本判決，應於判決送達後十日內，向本院提出上訴狀（須
附繕本）。
中　華　民　國　　九十四　　年　　八　　月　　四　　　日
                                書記官  洪年慶
中華民國刑法第321條
犯竊盜罪而有左列情形之一者，處 6 月以上、 5 年以下有期徒
刑：
一  於夜間侵入住宅或有人居住之建築物、船艦或隱匿其內而犯
　　之者。
二  毀越門扇、牆垣或其他安全設備而犯之者。
三  攜帶兇器而犯之者。
四  結夥三人以上而犯之者。
五  乘火災、水災或其他災害之際而犯之者。
六  在車站或埠頭而犯之者。
前項之未遂犯罰之。
